# 对未实缴子公司的合并处理

提问人：yangjiegeng 时间：2021-02-25 13:33:05
陈版主，您好：
2011 年 1 月，A公司与B公司共同设立了甲公司，甲公司注册资本 1000 万元。A公司持股80%，B公司持股20%，A公司未实缴，B公司实缴 200 万元， 2011 年甲公司运营并盈利，权益表里实收资本 200 万，未分配利润 100 万。 2011 年底做合并报表，（ 1 ）A公司可以将甲公司纳入合并范围吗？（ 2 ）A公司合并报表按0%并表吗？请问陈版主，A公司应该怎么做合并处理。

回答人：chenyiwei
取决于在A尚未实缴出资（实缴比例为零）的情况下，其行使表决权、收益权等股东权利是否受到限制，例如能否按认缴比例行使股东会和董事会的表决权，能否享有甲公司的收益等。
基本原则是：如果股东之间就上述问题有专门约定的，或者甲公司的公司章程对此有明确约定的，则按约定办理；没有约定或约定不明确的，按实缴出资比例享有权益。